Images du répertoire du notaire Charles Garnier pour l'étude XXIX
Archives nationales de France
Images du répertoire du notaire Charles Garnier pour l'étude XXIX
27 mai 1666 - 31 août 1703
MC/RE/XXIX/2
Garnier, Charles; Etude XXIX
Le répertoire comporte 286 feuillets et fait partie d 'un registre de 393 feuillets de papier manuscrits, hauteur 32,5 x largeur 23 cm. Le registre est en bon état. Il a été entièrement restauré et relié.
Archives nationales de France
Minutes et répertoires: la loi 2008-696 du 15 juillet 2008 relative aux archives a fixé à 75 ans à compter de la date de l'acte, ou à 25 ans à compter de la date du décès de l'intéressé si ce délai est plus bref, le délai de communication des minutes et répertoires des notaires; ce délai est porté à 100 ans à compter de la date de l'acte si le document se rapporte à un mineur (code du Patrimoine, articles L213-2, 4e d et 5e).
Autres documents de l'étude (dossiers de clients, comptabilité...): s'agissant d'archives privées, ces documents sont communicables selon les modalités fixées par le déposant ou le donateur.
Certains documents ne sont pas accessibles sous leur forme originale en raison de leur mauvais état de conservation.
Répertoire entré aux Archives nationales en 1931.
Registre folioté en 2003 (foliotation non visible à l'écran)
Images des répertoires de l'étude XXIX
Archives de l'étude XXIX
répertoire d'officier public ministériel
- Répertoire chronologique pour la période du 27 mai 1666 au 31 août 1703, 27 mai 1666 - 31 août 1703; MC/RE/XXIX/2
  Le registre contient aussi le répertoire du notaire Etienne Corrozet pour la période du 1er janvier 1650 au 21 mai 1666.
  Le répertoire contient les informations suivantes: 1. nature de l'acte; 2. nom, prénom, des parties.
  répertoire
  - Liste chronologique des actes pour la période du 27 mai à décembre 1666, 27 mai - décembre 1666; 107 v°-111 v°; 5 feuillets
  - Liste chronologique des actes pour la période de janvier à décembre 1667, janvier - décembre 1667; 111 v°-117 v°; 7 feuillets
  - Liste chronologique des actes pour la période de janvier à décembre 1668, janvier - décembre 1668; 117 v°-125 r°; 9 feuillets
  - Liste chronologique des actes pour la période de janvier à décembre 1669, janvier - décembre 1669; 125 r°-132 v°; 8 feuillets
  - Liste chronologique des actes pour la période de janvier à décembre 1670, janvier - décembre 1670; 132 v°-138 r°; 7 feuillets
  - Liste chronologique des actes pour la période de janvier à décembre 1671, janvier - décembre 1671; 138 r°-145 r°; 8 feuillets
  - Liste chronologique des actes pour la période de janvier à décembre 1672, janvier - décembre 1672; 145 r°-150 v°; 6 feuillets
  - Liste chronologique des actes pour la période de janvier à décembre 1673, janvier - décembre 1673; 151 r°-156 v°; 6 feuillets
  - Liste chronologique des actes pour la période de janvier à décembre 1674, janvier - décembre 1674; 156 v°-163 v°; 8 feuillets
  - Liste chronologique des actes pour la période de janvier à décembre 1675, janvier - décembre 1675; 163 v°-169 r°; 7 feuillets, le feuillet 168 est inversé.
  - Liste chronologique des actes pour la période de janvier à décembre 1676, janvier - décembre 1676; 169 r°-176 r°; 8 feuillets
  - Liste chronologique des actes pour la période de janvier à décembre 1677, janvier - décembre 1677; 176 r°-182 r°; 7 feuillets
  - Liste chronologique des actes pour la période de janvier à décembre 1678, janvier - décembre 1678; 182 r°-189 r°; 8 feuillets
  - Liste chronologique des actes pour la période de janvier à décembre 1679, janvier - décembre 1679; 189 r°-197 r°; 9 feuillets
  - Liste chronologique des actes pour la période de janvier à décembre 1680, janvier - décembre 1680; 197 r°-204 v°; 8 feuillets
  - Liste chronologique des actes pour la période de janvier à décembre 1681, janvier - décembre 1681; 204 v°-214 v°; 11 feuillets
  - Liste chronologique des actes pour la période de janvier à décembre 1682, Janvier - décembre 1682; 214 v°-225 r°; 12 feuillets
  - Liste chronologique des actes pour la période de janvier à décembre 1683, janvier - décembre 1683; 225 r°-233 r°; 9 feuillets
  - Liste chronologique des actes pour la période de janvier à décembre 1684, janvier - décembre 1684; 233 r°-242 v°; 10 feuillets
  - Liste chronologique des actes pour la période de janvier à décembre 1685, janvier - décembre 1685; 242 v°-250 v°; 9 feuillets
  - Liste chronologique des actes pour la période de janvier à décembre 1686, janvier - décembre 1686; 250 v°-259 r°; 10 feuillets
  - Liste chronologique des actes pour la période de janvier à décembre 1687, janvier - décembre 1687; 259 r°-267 v°; 9 feuillets
  - Liste chronologique des actes pour la période de janvier à décembre 1688, janvier - décembre 1688; 267 v°-275 v°; 9 feuillets
  - Liste chronologique des actes pour la période de janvier à décembre 1689, janvier - décembre 1689; 275 v°-283 v°; 9 feuillets
  - Liste chronologique des actes pour la période de janvier à décembre 1690, janvier - décembre 1690; 283 v°-292 r°; 10 feuillets
  - Liste chronologique des actes pour la période de janvier à décembre 1691, janvier - décembre 1691; 292 r°-299 r°; 8 feuillets
  - Liste chronologique des actes pour la période de janvier à décembre 1692, janvier - décembre 1692; 299 r°-307 v°; 9 feuillets
  - Liste chronologique des actes pour la période de janvier à décembre 1693, janvier - décembre 1693; 307 v°-316 v°; 10 feuillets
  - Liste chronologique des actes pour la période de janvier à décembre 1694, janvier - décembre 1694; 316 v°-325 v°; 10 feuillets
  - Liste chronologique des actes pour la période de janvier à décembre 1695, janvier - décembre 1695; 325 v°-334 r°; 10 feuillets
  - Liste chronologique des actes pour la période de janvier à décembre 1696, janvier - décembre 1696; 334 r°-342 r°; 9 feuillets
  - Liste chronologique des actes pour la période de janvier à décembre 1697, janvier - décembre 1697; 342 r°-349 r°; 8 feuillets
  - Liste chronologique des actes pour la période de janvier à décembre 1698, janvier - décembre 1698; 349 r°-358 r°; 10 feuillets
  - Liste chronologique des actes pour la période de janvier à décembre 1699, janvier - décembre 1699; 358 v°-366 r°; 9 feuillets
  - Liste chronologique des actes pour la période de janvier à décembre 1700, janvier - décembre 1700; 366 r°-375 v°; 10 feuillets
    Charles Garnier a été détenu à la Bastille du 2 décembre 1700 au mois de mai 1701. Claude Leroy l'a remplacé pendant cette période. Les actes reçus pendant le mois de décembre 1700 sont repris au feuillet 376 r°.
  - Liste chronologique des actes pour la période de janvier à décembre 1701, janvier - décembre 1701; 375 v°-382 r°; 8 feuillets
    Les actes passés par Claude Leroy de janvier à mai 1701 sont repris dans les feuillets 376 r° à 377 r°.
  - Liste chronologique des actes pour la période de janvier à décembre 1702, janvier - décembre 1702; 382 r°-388 v°; 7 feuillets
  - Liste chronologique des actes pour la période de janvier à août 1703, janvier - août 1703; 388 v°-393 r°; 6 feuillets